臺灣臺東地方法院民事判決　　　　　　 93年度重訴字第7號
原　　　告　臺東縣臺東地區農會
法定代理人　甲○○
訴訟代理人　李百律師
被　　　告　丁○○
　　　　　　戊○○
　　　　 　 乙　○
　　　　　　丙○○
上列四　人
訴訟代理人　張政衡律師
上列當事人間請求土地所有權塗銷登記事件，本院於民國94年12
月16日言詞辯論終結，判決如下：
      主      文
原告之訴駁回。
訴訟費用由原告負擔。
      事實及理由
壹、原告主張：
  一、被告丁○○在前借款期限屆滿，於民國90年10月23日經展
      期後，向原告借款新臺幣（下同）1,800萬元，借款期限
      自90年10月23日起至92年10月22日止、每月付息一次、利
      息按原告牌告基本放款利率加碼週年利率百分之0點75計
      算、逾期付息或到期未將借款如數清償時，除依照放款利
      率付息外，其逾期在6個月以內者，按上開利率百分之10
      ；逾期超過六個月者，按上開利率百分之20計算之違約金
      （下稱系爭借款）。惟被告丁○○自92年1月23日起即逾
      期未繳利息，嗣經原告對被告丁○○及訴外人陳黃金玉、
      陳信宏（即系爭借款之連帶保證人）聲請本院於92年5月9
      日核發92年度促字第4191號支付命令，命上開3人應連帶
      給付原告1,800萬元，及自91年12月23日起至清償日止，
      按週年利率百分之7點35計算之利息，並自92年1月23日起
      至清償日止，其逾期在6個月以內者，按上開利率百分之
      10 ；逾期超過六個月者，按上開利率百分之20計算之違
      約金（下稱系爭借款餘額）。前揭支付命令業於92年6月
      10日確定在案。原告認被告丁○○前所提供其所有坐落臺
      東縣臺東市○○段453地號、455地號土地，以原告為抵押
      權利人，為系爭借款設定第1順位最高限額2,520萬元抵押
      權登記之擔保品（下稱系爭擔保品），並不足清償系爭借
      款餘額後，經向稅捐稽徵機關申請調查被告丁○○之財產
      狀況時，始發現其於92年1月8日、16日業將如附表一、二
      、三所示地號之土地（下稱附表一、二、三所示土地）以
      買賣為原因，分別將所有權移轉登記予具有一定親友關係
      之被告戊○○、被告乙○、被告丙○○後，即拒繳系爭借
      款之利息。另被告丁○○仍繼續使用前揭部分土地，足見
      被告間就上開土地所為之買賣行為，應係通謀虛偽之意思
      表示，顯係假買賣之名，行脫產之實，意圖使原告求償不
      能，爰主張被告丁○○與被告戊○○、乙○、丙○○間分
      別就如附表一、二、三所示土地之買賣行為，係民法87條
      所規定通謀虛偽之意思表示，該買賣之債權、物權契約均
      屬無效，並依民法第242條之規定代位被告丁○○對被告
      戊○○、乙○、丙○○行使民法第113條之權利，請求被
      告應塗銷以買賣為原因所為如附表一、二、三所示土地所
      有權移轉登記，而提起先位之訴。
  二、縱認被告間前揭買賣行為係屬有效，惟仍應係欠缺對價或
      不相當對價之行為，故主張被告丁○○與被告戊○○、乙○、丙○○間分別就如附表一、二、三所示土地之買賣行
      為及所有權移轉登記行為，係民法第244條第1項或第2項
      所規定詐害原告債權之無償或有償行為，爰依上開規定聲
      請本院撤銷前揭行為，並依民法第244條第4項之規定聲請
      命被告戊○○、乙○、丙○○塗銷如附表一、二、三所示
      土地之所有權移轉登記，以回復原狀。
  三、爰聲明：
    (一)先位之訴部分：(1)請求確認被告丁○○與被告戊○○間，
      就如附表一所示土地之買賣關係不存在；被告戊○○應將
      上開土地之所有權移轉登記塗銷。(2)確認被告丁○○與被
      告乙○間，就如附表二所示土地之買賣關係不存在；被告
      乙○應將上開土地之所有權移轉登記塗銷。(3)確認被告丁○○與被告丙○○間，就如附表三所示土地之買賣關係不
      存在；被告丙○○應將上開土地之所有權移轉登記塗銷。
    (二)備位之訴部分：(1)被告丁○○與被告戊○○間，就如附表
      一所示土地之買賣行為及所有權移轉登記行為，均應予撤
      銷；被告戊○○應將上開土地之所有權移轉登記塗銷。(2)
      被告丁○○與被告乙○間，就如附表二所示土地之買賣行
      為及所有權移轉登記行為，均應予撤銷；被告乙○應將上
      開土地之所有權移轉登記塗銷。(3)被告丁○○與被告丙○○間，就如附表三所示土地之買賣行為及所有權移轉登記
      行為，均應予撤銷；被告丙○○應將上開土地之所有權移
      轉登記塗銷。
貳、被告則以：
    被告丁○○於82年6月間以市價約4,200萬元之系爭擔保品向
    原告貸款1,800萬元，幾經展期後，迄92年1月23止，其向原
    告繳納之利息已達1,400萬元。原告卻屢拒絕調降系爭借款
    之利率，造成被告丁○○四處賒借以維債信，至91年底因已
    無處可借，復遭各債權人追討債權後，始將如附表一、二、
    三所示土地分別以925萬元、80萬元、80萬元之價格出售予
    被告戊○○、乙○、丙○○。故被告間就如附表一、二、三
    所示土地之買賣行為，並非通謀虛偽之意思表示，亦非有詐
    害原告債權之無償或有償之行為，若原告認被告間前揭買賣
    行為有無效或得聲請法院撤銷之情節，自應舉證以實其說等
    語置辯，並聲明：請求駁回原告之訴。
參、下列事實經兩造協議、同意後，為渠等所不爭執事項（本院
    卷第221頁至第222頁），自應堪信為真實，本院爰逕採為辯
    論及判決之基礎。
  一、被告丁○○於82年間即以系爭擔保品向原告借款1,800萬
      元，嗣在借款期限屆至後陸續辦理展期，並於90年10月23
      日，以同上開設定第1順位最高限額抵押權登記之土地為
      擔保品，向原告辦理前借款到期後之展期後，始借得系爭
      借款，復以前揭展期前借款之連帶保證人陳黃金玉、陳信
      宏接續為系爭借款之連帶保證人。
  二、原告對被告丁○○及訴外人陳黃金玉、陳信宏，聲請本院
      於92年5月9日核發92年度促字第4191號支付命令，請求上
      開3人應連帶給付原告系爭借款餘額，而上開支付命令復
      經確定在案。
  三、原告對系爭擔保品均尚未進行假扣押或查封、拍賣等追償
      之程序。
  四、對本院調閱如附表一、二、三所示土地之土地所有權移轉
      登記申請書暨所附土地買賣所有權移轉契約書、臺東縣稅
      捐稽徵處土地增值稅繳款書、增值稅免稅證明書、臺東縣
      政府函93年6月7日府城都字第0930044705號函、土地所有
      權狀影本，土地登記公務用謄本，地價公務用謄本等證據
      資料所示之內容。
肆、本件經兩造同意行集中審理，並協議、整理限縮爭點為：
  一、先位之訴部分：被告丁○○分別與被告戊○○、乙○、丙○○間就如附表一、二、三所示土地之買賣行為，是否為
      民法第87條所規定之通謀虛偽之意思表示？
  二、備位之訴部分：被告丁○○分別與被告戊○○、乙○、丙○○間就如附表一、二、三所示土地之買賣及所有權移轉
      登記行為，是否為民法第244條第1項或第2項所規定詐害
      原告債權之無償或有償行為？
伍、得心證之理由：
  一、原告主張被告經本院命其本人到場，無正當理由而不到場
      者，應視為拒絕陳述，並請本院斟酌民事訴訟法第367條
      之1第3項、第4項所規定之法律效果等語。按當事人無正
      當理由拒絕陳述或具結者，法院得審酌情形，判斷應證事
      實之真偽；當事人經法院命其本人到場，無正當理由而不
      到場者，視為拒絕陳述，民事訴訟法第367條之1第3項、
      第4項本文分別定有明文，故依上開規定，本院自得斟酌
      全辯論意旨及調查證據之結果，復參諸卷內之證據資料，
      依自由心證判斷事實之真偽，合先敘明。
  二、先位之訴之部分：
    (一)按表意人與相對人通謀而為虛偽意思表示者，其意思表示
      無效，民法第87條第1項前段固定有明文。惟第三人主張
      表意人與相對人通謀而為虛偽意思表示者，該第三人應負
      舉證責任，最高法院著有48年臺上字第29號判例可資參照
      （本院卷第228頁）。
    (二)被告丁○○、戊○○辯稱：被告戊○○於91年4月間借予
      被告丁○○15萬元，並於同年月18日匯入被告丁○○在臺
      東信用合作社所開立帳號為0000000000000000號之活期儲
      蓄存款帳戶（下稱被告丁○○信合社帳號）內，同年11月
      間被告戊○○同意以925萬元購買如附表一所示土地後，
      被告戊○○即於同年12月10日匯款250萬元至被告丁○○
      信合社帳號內，嗣雙方於同年月24日訂立上開土地不動產
      買賣契約，並以被告戊○○前揭15萬元、250萬元之匯款
      作為上開買賣價金之一部分，而被告戊○○復依上開不動
      產買賣契約書所載交付價款之時間及方式，陸續匯款290
      萬元、40萬元、90萬元、50萬元、100萬元、90萬元至被
      告丁○○信合社帳號，故被告戊○○已付清上開買賣契約
      所約定之買賣價金等情，核與被告丁○○信合社帳號存摺
      內註記由「戊○○」先後於91年4月18日、同年12月10日
      、同年月24日、92年1月17日、同年月28日、同年3月4日
      、同年5月16日、同年6月10日分別匯入15萬元、250萬元
      、290萬元、40萬元、90萬元、50萬元、100萬元、90萬元
      之記錄相符，此有前揭存摺明細影本在卷可稽（本院證據
      資料卷第35頁至第40頁），故被告丁○○、戊○○所辯上
      情，應堪認定為真實。參諸依前揭不動產買賣契約書內載
      ：買賣價款總金額為925萬元，並在契約書第二條記載：
      「1、交付定金數額：貳佰陸拾伍萬元正，雙方同意：乙
      方（係指被告丁○○）前向甲方（係指被告戊○○）借款
      新臺幣貳佰陸拾伍萬元作為定金，..。2、價款交付方法
      ：除定金外，甲方於訂約當日（係指91年12月24日）給付
      乙方新臺幣貳佰玖拾萬元正。3、其餘價款雙方約定(一)92
      年3月10日前給付新臺幣壹佰捌拾萬元正。(二)92年6月10日
      前給付新臺幣壹佰玖拾萬元正。」、第十四條記載：「雙
      方同意：甲方給付貳佰玖拾萬元後，隨即辦理過戶手續」
      等情，有該不動產買賣契約書影本附卷可按（同前揭卷第
      8頁），顯見被告戊○○給付被告丁○○前揭買賣價金之
      時間、金額等明細，均與上開不動產買賣契約書所約定之
      情節相符，益徵佐證被告丁○○、戊○○就如附表一所示
      土地，確有真實之買賣行為無訛。至於原告以上開土地在
      移轉所有權登記後，仍由被告丁○○使用，而推論雙方間
      應非真實買賣一節，經查：依前揭不動產買賣契約書第五
      條記載：「本約不動產現使用情形：農作或閒置中」、第
      十五條記載：「雙方約定，出賣人丁○○保有地上物（荖
      葉、釋迦）採收權五年」之約款等情，核與被告丁○○辯
      稱：因該土地部分面積種有荖葉、釋迦，而被告戊○○無
      自耕能力，又遠住高雄，故同意前揭作物由其採收5年等
      語相符，故難謂被告丁○○有暫在前揭土地上耕作之事實
      ，即遽以推論雙方間就前揭土地之買賣行為有通謀虛偽之
      情，應無疑義。
    (三)被告丁○○、乙○辯稱：被告乙○於90年11月1日借予被
      告丁○○80萬元，並於同日將上開金額匯款至被告丁○○
      在原告處所開立帳號為0000000000000000號活期儲蓄存款
      帳戶（下稱被告丁○○臺東地區農會帳號）內，嗣雙方於
      91年11月24日就如附表二所示之土地簽立不動產買賣契約
      ，約定以前揭土地之買賣價金為80萬元，並以之抵償被告
      丁○○對被告乙○前揭80萬元之欠款等語。經查：被告丁○○、乙○所辯上情，核有被告丁○○臺東地區農會帳號
      存摺內註記90年11月1日由被告乙○匯入80萬元之記錄明
      確，此有上開帳號存摺明細影本在卷可稽（本院證據資料
      卷第25頁），復與上開不動產買賣契約書內載：買賣總價
      金為80萬元，並在前揭買賣買賣契約第二條記載：「2、
      價款交付方法：本約係乙方（係指被告丁○○）於去年（
      90）年11月間向甲方（係指被告乙○）貸款新臺幣捌拾萬
      元整，無法償還本息，至雙方面議絕賣前開不動產予甲方
      ，雙方並約定前借款充為價金抵付，甲方不需再行給付乙
      方任何價款」、第十四條記載：「乙方移轉後，甲方同意
      前借款應為清償，不再作任何求償之主張」等情相符，有
      前揭不動產買賣契約書影本在卷可稽（同前揭卷第17頁）
      。另參諸前揭土地業經臺東縣政府都市計畫使用分區○道
      路用地，屬公共設施保留地之性質。被告丁○○亦先後於
      附表二所示移轉登記日分2次移轉如該附表所示土地所有
      權登記予被告乙○之事實，有臺東縣政府93年6月7日府城
      都字第0930044705號函影本，及臺東縣臺東地政事務所土
      地登記公務用謄本在卷可稽（同上開卷第10頁至第11頁、
      第260頁至第263頁），核與前揭不動產買賣契約書第五條
      記載：「本約不動產現使用情形：道路通行使用」、第二
      條記載：「.. 甲方同意中清236地號於92年初始過戶（即
      分兩次移轉）」等情相互吻合，故前揭土地之使用分區及
      移轉所有權登記之方式、時間，均與前揭不動產買賣契約
      書所約定及被告丁○○其後履約之實際細節相符，亦足證
      雙方確有前揭買賣行為，已昭明確。
    (四)被告丁○○、丙○○辯稱：雙方於91年12月24日簽立如附
      表三所示土地之不動產買賣契約，約定上開土地之買賣價
      款總金額為80萬元，而被告丙○○已依約於91年12月24日
      、92年1月31日分別交付定金、尾款各10萬元、70萬元等
      語，核與上開不動產買賣契約書記載：買賣價款總金額為
      80萬元，及前揭買賣契約書第二條記載：「1、交付定金
      數額：壹拾萬元，甲方（係指被告丙○○）於立約日（係
      指91年12月24日）給付乙方（係指被告丁○○）新臺幣壹
      拾萬元正現金，雙方約定係為定金，.. 」，並經被告丁○○在收款人項下簽名；另與同條復記載：「除定金外，
      尚餘尾款新臺幣柒拾萬元正，甲方承諾於明（92）年元月
      底以前給付完畢.. 」等情相符，此有前揭不動產買賣契
      約書影本在卷可稽（本院證據資料卷第5頁）。至於被告
      丙○○已清償前揭土地買賣價金一情，亦有被告丁○○所
      出具之收據影本一紙在卷可稽（同上揭卷第1頁背面）。
      另參諸上開不動產買賣契約書復第五條復記載：「本約不
      動產現使用情形：空置中」等情，亦與卷附照片1紙所示
      上開土地目前仍為空地、暫為車庫使用之節相符，有照片
      1 幀附卷可按（同前開卷第3頁），是足證被告丁○○、
      丙○○就如附表三所示土地確有真實之買賣行為，至為灼
      然。
    (五)此外，復有如附表一、二、三所示土地之臺東縣臺東地政
      事務所土地所有權移轉登記申請書暨所附前開所示土地買
      賣所有權移轉契約書、臺東縣稅捐稽徵處土地增值稅繳款
      書、增值稅免稅證明書、土地所有權狀，與被告丁○○信
      合社帳號、臺東地區農會帳號存摺明細影本，及土地登記
      公務用謄本，地價公務用謄本等證據資料在卷可稽（見本
      院證據資料卷第4頁至第43頁、第139頁至第265頁），均
      足佐證被告間有如附表一、二、三所示土地買賣行為之事
      實。另再斟酌原告亦未就被告間就前揭土地之買賣行為，
      確係通謀虛偽意思表示之情，舉證以實其說，故難謂上開
      被告間就前揭土地有通謀虛偽之意思表示，故原告所提先
      位之訴，並求為判決先位聲明等情，應屬無據甚明。
  三、備位之訴之部分：
    (一)按「債權人依民法第244條規定，撤銷債務人所為之有償
      或無償行為者，祇須具備下列之條件，(1)為債務人所為之
      法律行為，(2)其法律行為有害於債權人，(3)其法律行為係
      以財產權為目的，(4)如為有償之法律行為，債務人於行為
      時，明知其行為有害於債權人，受益人於受益時，亦明知
      其事情。」，最高法院著有42年臺上字第323號判例意旨
      可資參照；另「民法第244條第2項規定之撤銷權成立要件
      ，不但須債務人於行為時明知有損害於債權人之權利，且
      須受益人於受益時亦知其情事，而此項撤銷權要件之存在
      ，則應由債權人負舉證責任。又債務人處分其現有財產而
      得有相當對價者，非必生資力減少之結果，不得概謂為詐
      害行為。再清償現存債務，雖其積極財產不免減少，但同
      時又減少其消極財產，故亦無詐害行為之可言。」（最高
      法院54年度臺上字第3128號裁判意旨可資參照）。本件被
      告丁○○分別與被告戊○○、乙○、丙○○間就如附表一
      、二、三所示土地為有效之買賣行為，已如前述。
    (二)經查：被告丁○○將如附表一所示土地，於92年1月8日移
      轉所有權登記予被告戊○○時之公告現值合計為9,953,50
      7元，有上開土地臺東縣稅捐稽徵處土地增值稅繳款書、
      增值稅免稅證明書影本，及臺東縣臺東地政事務所地價公
      務用謄本在卷可稽（見本院證據資料卷第142頁至第155頁
      、第241頁至第255）。再者，近年來由於景氣低迷，土地
      出售之市價動輒低於公告現值等情，此為公眾所週知之事
      實，被告丁○○將前揭土地以總價925萬元，略低於公告
      現值價格售予被告戊○○，衡情尚屬合理之價格自明。至
      於被告丁○○辯稱：被告戊○○先後在如前述期日分批匯
      入上開土地之買賣價款後，即經其於91年4月18日領款15
      萬元以繳交貸款利息及家用；91年12月10日轉帳2,507,12
      3元償還其在臺東信用合社之貸款；92年1月6日提領200萬
      元，以繳納如附表依所示土地之增值稅1,540,5 70元，餘
      款則償還民間貸款及家用；92年1月20日、28日分別提領
      110萬元、90萬元以清償民間欠款；92年3月4日提領50萬
      元代償訴外人陳華真之借款；92年5月16日、同年6月10日
      分別轉帳100萬元、90萬元償還其在臺東信用合社之貸款
      等情，並提出上開資金用途明細表在卷可稽（同上開卷第
      34頁），在經本院比對後，核與被告丁○○信合社帳號內
      提領、轉帳款項之日期、金額大致相符，此有臺東縣稅捐
      稽徵處土地增值稅繳款書、收款人為陳華真之匯款回條影
      本在卷可稽（同前揭卷第35頁至第43頁），故被告丁○○
      所辯前揭土地買賣價金之資金流向一情，應堪採信。依上
      所述，被告丁○○以合理之價格出售如附表一所示土地，
      並以所獲之買賣價金清償現存債務，或為家用，雖其積極
      財產不免減少，但同時又減少其消極債務，故並無詐害之
      行為甚明。且原告亦未舉證證明，被告戊○○於受益時，
      明知有損害原告之債權屬實，是難認被告丁○○、戊○○
      有原告所述前揭債害債權之事實，應昭灼然。
    (三)被告丁○○將如附表二所示土地以80萬元售予被告乙○，
      雖與上開土地在92年1月8日、16日移轉所有權登記予被告
      乙○時之公告現值合計為2,766,425元之價額有所差距，
      有上開土地買賣所有權移轉契約書、臺東縣稅捐稽徵處91
      年12月印花稅大額憑證應納稅額繳款書影本，及臺東縣臺
      東地政事務所地價公務用謄本在卷可稽（見本院證據資料
      卷第18頁至第22頁、第260頁至第263頁）。惟按近年來臺
      灣經濟自景氣高峰直線下降，不動產景氣消退甚速，致土
      地巿價與公告現值差距逐漸縮小，或有低於公告現值之情
      ，倘再對土地之使用有所限制或負擔時，則該土地將未能
      如一般土地發揮其正常之經濟效用及利益，則其價值將顯
      益拙，此亦為公眾所週知之事實。查：如附表二所示土地
      業經臺東縣政府都市計畫使用分區為公共設施保留地之道
      路用地，已如前述，雖上開土地因供公眾使用，而增其公
      共利益，惟勢將使所有權人利用該土地之方式，受有相當
      之限制及在使用上發生不便，或謂前揭土地爾後得因需地
      機關協議價購或徵收後，使土地所有權人取得相當之價金
      或補償費，但上開情形將視政府機關對該區能否依都市計
      畫開發使用？有否需用該土地及有無該項價購或徵收之經
      費而定，若在前揭情況無法確定下，將使如附表二所示土
      地之經濟價值趨於疲軟，故參諸上情，顯難謂被告丁○○
      以低於公告現值之價格將上開土地售予被告乙○，即謂被
      告丁○○有詐害原告債權之虞，應堪認定。
    (四)被告丁○○將如附表三所示土地於92年1月8日移轉所有權
      登記予被告丙○○時，該土地公告現值合計為776,217元
      ，此有前揭土地買賣所有權移轉契約書影本，及臺東縣臺
      東地政事務所地價公務用謄本在卷可稽（見本院證據資料
      卷第6頁、第264頁至第265頁），核與被告丁○○以80萬
      元將其出售予被告丙○○之價格相當，故雙方就上開土地
      之買賣行為應無詐害原告債權之事實甚明。
    (五)再參諸金融機構辦理展期時，必依照內部之作業規定，本
      於專業判斷能力及客觀性，重新核實審查借款人之品格、
      年齡、職業、服務年資、住宅狀況、家庭情形、金融往來
      財務狀況、財務狀況、借款用途、償債能力；擔保品之整
      體性、可靠性、所有權之權能是否完整性、時值、折舊率
      、銷售變現性；連帶保證人之資力及財產狀況；客觀環境
      變化所引起之經濟波動時，對借款能否確保等因素，以覈
      實決定有無繼續展期之必要，及應在何種授信條件下貸予
      借款人相當之貸款，此為本院執行職務所已知之事實。經
      查：系爭借款在前借款期限屆至，而於90年10月23日辦理
      展期時，系爭擔保品之公告現值合計僅為13,575,436元，
      有臺東縣臺東地政事務所該年度地價公務用謄本影本在卷
      可稽（本院證據資料卷第268頁至第269頁），嗣經原告應
      依上開說明審查後，並未追加如附表一、二、三所示土地
      為擔保品，有上開土地登記公務用謄本在卷可稽（同上開
      卷第124頁至第239頁），仍僅以系爭擔保品及以陳黃金玉
      、陳信宏接續為連帶保證人後，有原告系爭借款放款分戶
      帳卡影本附卷足憑（本院卷第214頁至第215頁），並據以
      核貸被告丁○○系爭借款，顯見原告已完全評估系爭借款
      之授信風險，並認以系爭擔保品及連帶保證人之資力、信
      用，應足以確保系爭借款債權無疑。再斟酌原告迄今尚未
      對系爭擔保品進行假扣押或查封、拍賣等追償之程序，且
      在系爭擔保品目前亦同於系爭借款核貸時之公告現值之狀
      況下，有系爭擔保品91年度至94年度均為相同公告現值之
      臺東縣臺東地政事務所地價公務用謄本在卷可按（同上開
      卷第268頁至第269頁），原告係以何理由，遽認在未對系
      爭擔保品為追償前，即有不足受償之情？又何足據以論斷
      被告丁○○與被告戊○○、乙○、丙○○間就如附表一、
      二、三所示土地買賣行為，有民法第244條第1項、第2項
      所規定詐害原告債權之行為？況原告就被告丁○○間前揭
      土地買賣行為時，明知其行為確有害於原告，及被告戊○○、乙○、丙○○於受益時，亦明知其事情之事實，復未
      舉證以實其說，是原告提起備位之訴，並求為判決備位之
      聲明，顯無理由甚明。
陸、綜上所述，本件原告主張被告丁○○與被告戊○○、乙○、
    丙○○間分別就如附表一、二、三所示土地之買賣行為，係
    通謀虛偽之意思表示，爰依民法第87條、第113條、第242條
    所規定之法律關係，提起先位之訴；復以被告間前揭土地之
    買賣行為及所有權移轉登記行為，係屬民法第244條第1項或
    第2項所規定無償或有償詐害原告債權之行為，爰依上開規
    定聲請本院撤銷前揭行為，並依民法第244條第4項之規定提
    起備位之訴，復分別為如事實及理由欄壹、三所示先位聲明
    及備位聲明，揆諸前揭規定及說明，均無理由，應予駁回。
柒、據上論結，本件原告之訴為無理由，依民事訴訟法第78條之
    規定，判決如主文。
中　　華　　民　　國　　94　　年　　12　　月　　30　　日
                  民事庭  法  官  陳兆翔
以上正本係照原本作成
如對本判決上訴，須於判決送達後20日內，向本院提出上訴狀
中　　華　　民　　國　　95　　年　　 1　　月　　　5 　日
                          書記官　林建成
